【裁判字號】    97,訴,2218
【裁判日期】    970819
【裁判案由】    搶奪
【裁判全文】
臺灣彰化地方法院刑事判決              97年度訴字第2218號
公  訴  人  臺灣彰化地方法院檢察署檢察官
被      告  乙○○
                    （另案於臺灣嘉義監獄執行中）
上列被告因搶奪案件，經檢察官提起公訴（97年度偵字第5606號
），被告於本院準備程序中自白犯罪，有刑事訴訟法第273 條之
1 第1 項之情形，合議裁定由受命法官獨任進行簡式審判程序，
茲審理判決如下：
    主  文
乙○○意圖為自己不法之所有，搶奪他人之動產，累犯，處有期
徒刑拾月。
    事  實
一、乙○○於民國（下同）92、93年間，分別因搶奪案及施用第
    一、二級毒品案件，經本院於92年12月20日以92年度訴字第
    941 號判決判處有期徒刑8 月確定（第一案）、於93年9 月
    20日以93年度訴字第934 號判決判處施用第一級毒品部分有
    期徒刑7 月、施用第二級毒品部分有期徒刑3 月、應執行有
    期徒刑8 月確定（第二案）；再於94年間，因施用毒品案件
    ，經本院於94年5 月30日以94年度訴字第556 號判處有期徒
    刑8 月確定（第三案），上開第一、二、三案接續執行，而
    於95年8 月21日經假釋出監；因中華民國96年罪犯減刑條例
    公布施行，上開第一、二案經裁定減刑為應執行有期徒刑4
    月及有期徒刑4 月，因於減刑前已執行完畢而免予執行。詎
    其猶不知悔改，意圖為自己不法之所有，於97年4 月14日上
    午11時50分許，騎乘機車前往甲○○所經營址設彰化縣彰化
    市○○路○ 段122 號「太空梭冷飲店」，向甲○○偽稱係隔
    壁「福客來牛肉麵店」之員工，要向甲○○兌換新台幣（下
    同）1 千元之百元鈔10張，甲○○乃詢問乙○○，隔壁店家
    並無男性員工，乙○○又改稱係隔壁店家員工之眷屬，甲○
    ○自收銀機點了10張百元鈔後，質問乙○○沒有拿錢出來要
    如何換，乙○○旋即趁甲○○不備之際，伸手自甲○○手上
    ，將10張百元鈔搶走，並騎乘機車逃離現場。嗣經甲○○報
    警後，調閱路口監視攝影器畫面，進而查獲上情。
二、案經彰化縣警察局彰化分局報請臺灣彰化地方法院檢察署檢
    察官偵查起訴。
    理  由
一、本件被告乙○○所涉為死刑、無期徒刑、最輕本刑為3 年以
    上有期徒刑或高等法院管轄第一審案件以外之罪，並於本院
    行準備程序時就被訴事實為有罪之陳述，本院合議庭依刑事
    訴訟法第273 條之1 第1 項規定，裁定改由受命法官獨任行
    簡式審判程序，先予敘明。
二、上揭犯罪事實，業據被告乙○○於本院準備程序及審理時均
    坦承不諱，核與證人即被害人甲○○於警詢、偵訊時所證述
    之情節相符，復有監視錄影器翻拍照片及現場照片共8 張在
    卷可稽，足見被告之自白與事實相符。本件事證明確，被告
    上開搶奪之犯行堪以認定。
三、按搶奪罪係乘人不備，公然掠取他人之財物；而詐欺取財罪
    則係意圖為自己不法之所有，使他人將本人或第三人之物交
    付。是被告乙○○初始雖佯稱係隔壁牛肉麵店之員工眷屬，
    欲以千元鈔換取百元鈔，使被害人甲○○拿出百元鈔票10張
    ，惟於被害人甲○○交付該百元鈔票前，被告即乘被害人未
    及注意之際，拿取被害人手上之百元鈔票，自屬搶奪無疑，
    故核被告所為，係犯刑法第325 條第1 項之搶奪罪。查被告
    前於92、93年間，分別因搶奪案及施用第一、二級毒品案件
    ，經本院於92年12月20日以92年度訴字第941 號判決判處有
    期徒刑8 月確定（第一案）、於93年9 月20日以93年度訴字
    第934 號判決判處施用第一級毒品部分有期徒刑7 月、施用
    第二級毒品部分有期徒刑3 月、應執行有期徒刑8 月確定（
    第二案）；再於94年間，因施用毒品案件，經本院於94年5
    月30日以94年度訴字第556 號判處有期徒刑8 月確定（第三
    案），上開第一、二、三案接續執行，而於95年8 月21日經
    假釋出監；因中華民國96年罪犯減刑條例公布施行，上開第
    一、二案經裁定減刑為應執行有期徒刑4 月及有期徒刑4 月
    ，因於減刑前已執行完畢而免予執行乙情，有卷附之臺灣高
    等法院被告前案紀錄表及在監在押紀錄表可稽，其受有期徒
    刑之執行完畢，5 年以內故意再犯本件有期徒刑以上之罪，
    為累犯，爰依刑法第47條第1 項之規定加重其刑。爰審酌被
    告前已有多項毒品、竊盜前科，素行非佳，其對他人行搶，
    不惟侵害他人財產法益，復對人身安全、社會治安造成危害
    ，所為實不足取，復考量其品行、犯罪之手段、犯罪所得暨
    其犯後坦承犯行，態度尚屬良好等一切情狀，量處如主文所
    示之刑，以資懲儆。
據上論斷，應依刑事訴訟法第273 條之1 第1 項、第299 條第1
項前段，刑法第325 條第1 項、第47條第1 項，判決如主文。
本案經檢察官張聖傳到庭執行職務。
中    華    民    國    97    年    8     月    19    日
                        刑事第二庭    法  官  黃齡玉
以上正本證明與原本無異。
如不服本判決，應於判決送達後10日內，向本院提出上訴書狀，
上訴書狀應「敘述具體上訴理由」，並按他造當事人之人數附繕
本。「切勿逕送上級法院」。
告訴人或被害人對於判決如有不服具備理由請求檢察官上訴者，
其上訴期間之計算係以檢察官收受判決正本之日期為準。
中    華    民    國    97    年    8     月    19    日
                                      書記官  林嘉賢
中華民國刑法第325條
（普通搶奪罪）
意圖為自己或第三人不法之所有，而搶奪他人之動產者，處 6 月
以上 5 年以下有期徒刑。


司法院資訊處製作；財團法人民間司法改革基金會備份。
